【裁判字號】    89,易,2900
【裁判日期】    891011
【裁判案由】    毒品危害防制條例
【裁判全文】
台灣台中地方法院刑事判決                        八十九年度易字第二九號
    公  訴  人  臺灣臺中地方法院檢察署檢察官
    被      告  乙○○
右列被告因毒品危害防制條例案件，經檢察官提起公訴（八十九年度偵字第五二一五
號），本院判決如左：
    主    文
乙○○施用第二級毒品，處有期徒刑肆月，如易科罰金，以佰元折算壹日，第二級
毒品安非他命壹包（毛重壹點伍公克）沒收銷燬之，吸食器壹組沒收；又持有第一級
毒品，處有期徒刑肆月，如易科罰金，以佰元折算壹日，第一級毒品海洛因壹包（
淨重零點貳伍公克，包裝重零點伍陸公克）沒收銷燬之。應執行有期徒刑陸月，如易
科罰金，以佰元折算壹日，第二級毒品安非他命壹包（毛重壹點伍公克）、第一級
毒品海洛因壹包（淨重零點貳伍公克，包裝重零點伍陸公克），均沒收銷燬之；吸食
器壹組沒收。
    事    實
一、乙○○前曾因施用第二級毒品案件，經本院裁定送觀察勒戒後，認無繼續施用毒
    品之傾向，於民國（下同）八十八年五月十九日經台灣台中地方法院檢察署以八
    十八年度偵字第一一五一六號處分不起訴；嗣再因施用第二級毒品案件，經台灣
    南投地方法院裁定送觀察勒戒後，認無繼續施用毒品之傾向，於八十八年十二月
    十五日經台灣南投地方法院檢察署以八十八年度毒偵字第六０一號處分不起訴確
    定。詎仍不知悔改，於八十九年五月二日凌晨零時四十分許起回溯九十六小時內
    某時，在不詳地點，以不詳方法施用第二級毒品安非他命一次；復於不詳時間起
    持有第一級毒品海洛因一包（淨重０．二五公克，包裝重０．五六公克）。嗣於
    八十九年五月二日凌晨零時四十分許，在台中市○○路○段三三號七樓處，為警
    查獲，並在其所居住之房間內床頭櫃上查扣得其所有前揭之第一級毒品海洛因一
    包、第二級毒品安非他命一包（毛重一．五公克）、吸食器一組，始查知上情，
    經警採其尿液送請台中市衛生局檢驗結果，檢出甲基安非他命呈陽性反應。嗣乙
    ○○經臺灣台中地方法院檢察署檢察官聲請本院以八十九年度毒聲字第五一五八
    號裁定令入戒治處施以強制戒治一年。
二、案經台中市警察局移送台灣台中地方法院檢察署檢察官偵查起訴。
    理    由
一、訊據被告乙○○對於八十九年五月二日凌晨零時四十分許，在台中市○○路○段
    三三號七樓處，為警查獲，並在其所曾經居住之房間內床頭櫃上查扣得第一級毒
    品海洛因一包（淨重０．二五公克，包裝重０．五六公克）、第二級毒品安非他
    命一包（毛重一．五公克）、吸食器一組之情，固不否認，惟矢口否認有何施用
    第二級毒品安非他命，及持有第一級毒品海洛因之犯行，辯稱：五月二日凌晨被
    查獲，我沒有吸食安非他命，我已經搬離該地，甲○○說他要戒毒，看著她不要
    吸，他那地方出入的人很多。我已經搬走幾天了，裡面都沒有我的東西了。查獲
    當天我是為了回去拿我的證件，警察就來了云云。經查：
  (一)被告於八十九年五月二日凌晨零時四十分許，在台中市○○路○段三三號七樓處
    ，為警查獲，經警採其尿液送請台中市衛生局檢驗結果，檢出甲基安非他命呈陽
    性反應，此有台中市衛生局八十九年五月十六日八九衛檢字第一二四八一號函附
    之煙毒尿液檢驗成績書一紙附卷可稽。則按常人如未吸用安非他命，其尿水應無
    甲基安非他命反應，倘有吸用者，約百分之七十於二十四小時內自尿中排出，約
    百分之九十於九十六小時自尿中排出，故推算吸用時間距採尿時間最長可能不會
    超過四日，此有行政院衛生署藥物食品檢驗局八十一年二月八日（八一）藥檢壹
    字第○○一一五六號函一紙附卷可稽，是被告於八十九年五月二日凌晨零時四十
    分許為警查獲，經警查獲後採集尿液既檢驗有甲基安非他命陽性反應，參酌上開
    函示意旨，足認其於採尿前之九十六時內有施用第二級毒品安非他命一次無疑。
  (二)此外，並有在被告所居住之房間床頭櫃上查獲之第一級毒品海洛因一包（淨重０
    ．二五公克，包裝重０．五六公克）、第二級毒品安非他命一包（毛重一．五公
    克）、吸食器一組扣案足資佐證，且有現場圖一紙、搜索扣押筆錄一紙附卷可稽
    。而扣案之海洛因經送請法務部調查局檢驗結果確係海洛因，有該局八十九年六
    月十四日第00000000號鑑定通知書一紙附卷可稽。被告雖辯稱：我已經
    搬走幾天了，裡面都沒有我的東西了云云。惟上開房間係被告所居住，且至八十
    九年五月二日凌晨零時四十分許警方查獲時為止，被告均尚未搬離之情，業據證
    人甲○○於警訊時證述無訛，嗣於本院審理時亦證述：「（被告有無在該址住過
    ？）有，他四月份開始住，住了約壹個月。到被抓那天他還是住在那裡。沒有搬
    離開過。」等語明確。是被告此之所辯，無非係圖卸責之詞，不足採信。
  (三)又被告前曾因施用第二級毒品案件，經本院裁定送觀察勒戒後，認無繼續施用毒
    品之傾向，於八十八年五月十九日經台灣台中地方法院檢察署以八十八年度偵字
    第一一五一六號處分不起訴；嗣再因施用第二級毒品案件，經台灣南投地方法院
    裁定送觀察勒戒後，認無繼續施用毒品之傾向，於八十八年十二月十五日經台灣
    南投地方法院檢察署以八十八年度毒偵字第六０一號處分不起訴，有台灣台中地
    方法院檢察署以八十八年度偵字第一一五一六號不起訴處分書、台灣南投地方法
    院檢察署以八十八年度毒偵字第六０一號不起訴處分書各一份在卷可查。
  (四)綜上，被告前開所辯，無非係圖卸責之詞，委無足取。事證明確，被告右揭犯行
    ，洵堪認定。
二、核被告所為，係犯有毒品危害防制條例第十條第二項之施用第二級毒品、及同條
    例第十一條第一項之持有第一級毒品罪。被告持有第二級毒品安非他命，嗣進而
    施用之，其持有之低度行為應為施用之高度行為所吸收，不另論罪。被告所犯施
    用第二級毒品、持有第一級毒品罪二罪之間，犯意各別，行為互殊，應予分論併
    罰。爰審酌被告先後二次施用毒品，經檢察官分別聲請本院裁定觀察、勒戒後，
    均無繼續施用傾向為不起訴處分確定後，仍不知悔改警惕，猶繼續施用毒品，且
    持有第一級毒品，有失政府制定毒品危害防制條例之立法美意，本不宜寬貸，惟
    此乃自戕行為及犯後已坦承犯行，態度良好等一切情狀，分別量處如主文所示之
    刑，並諭知易科罰金之折算標準，並定其應執行之刑及易科罰金之折算標準，以
    資懲儆。至於扣案海洛因一包（驗後淨重０．二五公克，包裝重０．五六公克）
    、安非他命一包（毛重一．五公克），依毒品危害防制條例第二條之規定，分別
    係屬第一級、第二級，不問屬於犯人與否，爰依毒品危害防制條例第十八條第一
    項之規定，宣告沒收銷燬之；而扣案之吸食器一組，被告雖否認為其所有，惟該
    吸食器係在被告所居住之房間內查獲，應係被告所有供犯罪所用之物，爰依刑法
    第三十八條第一項第二款之規定，予以宣告沒收。
據上論斷，應依刑事訴訟法第二百九十九條第一項前段，毒品危害防制條例第十條第
第二項、第十一條第一項、第十八條第一項前段、第二十條第三項前段，刑法第十一
條前段、第四十一條、第五十一條第五款、第三十八第一項第二款，罰金罰鍰提高標
準條例第二條，判決如主文。
中      華      民      國    八十九    年      十      月     十一     日
                                臺灣臺中地方法院刑事第四庭
                                    法  官  顏    世    傑
右正本證明與原本無異。
如不服本判決，應於判決送達後十日內，向本院提出上訴狀（應附繕本）。
                                    書記官
中      華      民國    八十九    年      十      月     十三     日
附錄本案論罪科刑法條：
毒品危害防制條例第十條第二項：
  施用第二級毒品者，處三年以下有期徒刑。
毒品危害防制條例第十一條第一項：
  持有第一級毒品者，處三年以下有期徒刑、拘役或新台幣五萬元以下罰金。


司法院資訊處製作；財團法人民間司法改革基金會備份。
